【裁判字號】    98,裁,931
【裁判日期】    980414
【裁判案由】    娛樂稅
【裁判全文】
最  高  行  政  法  院  裁  定
                                       98年度裁字第931號
上  訴  人  烏來觀光事業股份有限公司
代  表  人  甲○○
被 上訴 人  臺北縣政府稅捐稽徵處
代  表  人  乙○○
上列當事人間娛樂稅事件，上訴人對於中華民國97年12月3日臺
北高等行政法院97年度訴更一字第60號判決，提起上訴，本院裁
定如下：
    主  文
上訴駁回。
上訴審訴訟費用由上訴人負擔。
    理  由
一、按對於高等行政法院判決之上訴，非以其違背法令為理由，
    不得為之，行政訴訟法第242條定有明文。依同法第243條第
    1項規定，判決不適用法規或適用不當者，為違背法令；而
    判決有同條第2項所列各款情形之一者，為當然違背法令。
    是當事人對於高等行政法院判決上訴，如依行政訴訟法第24
    3條第1項規定，以高等行政法院判決有不適用法規或適用不
    當為理由時，其上訴狀或理由書應有具體之指摘，並揭示該
    法規之條項或其內容；若係成文法以外之法則，應揭示該法
    則之旨趣；倘為司法院解釋或本院之判例，則應揭示該判解
    之字號或其內容。如以行政訴訟法第243條第2項所列各款情
    形為理由時，其上訴狀或理由書，應揭示合於該條項各款之
    事實。上訴狀或理由書如未依此項方法表明，或其所表明者
    與上開法條規定不合時，即難認為已對高等行政法院判決之
    違背法令有具體之指摘，其上訴自難認為合法。
二、本件上訴人對於高等行政法院判決上訴，主張：上訴人所屬
    之空中纜車前經臺灣省觀光事業委員會、臺灣省政府交通處
    、臺灣省稅務局及被上訴人履勘現場後，認定為交通工具，
    免徵娛樂稅。後交通部民國73年12月21日邀集內政部營建署
    、臺北縣政府、交通部觀光局、參事室、路政司等有關單位
    開會研商，獲致結論應屬機械遊樂設施，而財政部認定應徵
    系爭娛樂稅之處分，過程中未予上訴人說明及陳述意見機會
    ，原判決未撤銷原處分機關之不當行政行為，且未補正給予
    上訴人陳述意見機會，顯有判決不適用法規或適用不當之違
    背法令等語，為其理由。惟原判決認應以本院96年度判字第
    1258號判決之法律上判斷為判決基礎，審酌原處分卷附遊客
    所購「空中纜車暨樂園入場券」，該票券價即內含「入園費
    」、「清潔維護費」及「纜車來回費」暨系爭烏來空中纜車
    及雲仙樂園電腦網頁及廣告宣傳等，並審酌雲仙樂園內除工
    作人員外，尚查無其他住戶，遊客購券之目的為進入園區遊
    樂，乘坐空中纜車除其原有之交通運輸功能外，最主要目的
    在於觀光娛樂等情，乃認被上訴人核定系爭空中纜車屬娛樂
    稅法所稱之供人娛樂之娛樂設施，於法洵屬有據。至上訴人
    所指稱系爭空中纜車前經有關單位及被上訴人履勘現場後，
    認定為交通工具，免徵娛樂稅，及後交通部73年12月21日邀
    集各有關單位開會研商，並獲致結論認為應屬機械遊樂設施
    ，而財政部據此認定應徵娛樂稅，其過程中均未予上訴人說
    明及陳述意見之機會，原處分機關應補正乙節，核與本件應
    為判決基礎之上開本院判決之法律上判斷有違，無再予一一
    指駁之必要，因之駁回上訴人之起訴等情，業於判決理由內
    詳為論述。上訴意旨雖以該判決違背法令為由，惟核其所陳
    上述理由，無非係再執業經原審論斷不採之前詞，指摘其為
    不當，或就原審所為論斷，泛言不適用法規及適用法規不當
    之違法，而未具體表明原判決有何合於不適用法規、適用法
    規不當、或行政訴訟法第243條第2項所列各款之情形，難認
    對該判決之如何違背法令已有具體之指摘。依首揭說明，應
    認其上訴為不合法。
三、據上論結，本件上訴為不合法，依行政訴訟法第249條第1項
    前段、第104條、民事訴訟法第95條、第78條，裁定如主文
    。
中    華    民    國    98    年    4     月    14    日
                    最高行政法院第四庭
                        審判長法官  劉  鑫  楨
                              法官  胡  方  新
                              法官  黃  淑  玲
                              法官  劉  介  中
                              法官  曹  瑞  卿
以  上  正  本  證  明  與  原  本  無  異
中    華    民    國    98    年    4     月    14    日
                              書記官  王  史  民


司法院資訊處製作；財團法人民間司法改革基金會備份。
